# Reunião 30/06/2025  
**Início:** 20:24 | **Fim:** 20:49  

## Participantes Convocados

<!-- ✅ = presente | ❌ = ausente -->

**Tabela 1: Participantes Convocados e Presença na Reunião**

| Nome                                      | Matrícula     | Presente |
|-------------------------------------------|---------------|----------|
| Maria Eduarda Vieira Monteiro             | 221008356     | ✅       |
| Manuella Magalhães Valadares              | 222021890    | ✅       |
| Marcos Vieira Marinho                     | 222021906     | ✅       |
| Pedro Gois Marques Monteiro               | 222026386     | ✅       |


**Autor:** [Manuella Valadares](https://github.com/manuvaladares)

---

## Pautas

- Apresentação dos dois primeiros tópicos de cada integrante referente à entrega 4 (DAS).
- Correções e atualizações dos tópicos conforme feedback da professora.
- Validação de tecnologias utilizadas.
- Discussão sobre reutilização de materiais das entregas anteriores.
- Planejamento da próxima reunião e início da parte de Reutilização de Software.

---

## Decisões

1. Manuella apresentou a introdução e as metas e restrições arquiteturais com base em documentos anteriores, utilizando tabelas, planilhas e referências.
2. Pedro apresentou os tópicos de visualização de implantação e componentes, definindo o uso de tecnologias como React, NestJS, PostgreSQL e AWS S3.
3. Marcos apresentou os tópicos de tamanho, desempenho e qualidade baseando-se nas tecnologias usadas, devido à ausência de aplicação completa.
4. Maria Eduarda compartilhou tópicos de diagrama de classes e visualização de casos de uso, além de ajustes no diagrama de estados.
5. Ficou decidido que será feito o reaproveitamento dos diagramas das entregas anteriores com complementos e referências.
6. Foi acordado que a próxima reunião será em **02/07**, às 20h, com apresentação do terceiro tópico de cada membro + desenvolvimento conjunto da Reutilização de Software.
7. Será incluída no repositório a gravação da reunião e os commits individuais de cada membro.
8. Todos os integrantes devem revisar seus tópicos, incluir referências e verificar possíveis pontos de melhoria com base nos feedbacks anteriores.

---

## Compromissos

| Compromisso                                                        | Data de Entrega      | Responsáveis              | Revisores               |
|--------------------------------------------------------------------|-----------------------|---------------------------|--------------------------|
| Finalizar e revisar o 3º tópico individual                         | Até 02/07             | Todos os presentes        | Subgrupo completo        |
| Participar da reunião final com apresentação e Reutilização        | 02/07 às 20h          | Todos os presentes        | —                        |
| Adicionar links de reuniões/documentações anteriores nos tópicos   | Durante a semana      | Todos os integrantes      | —                        |
| Commitar individualmente cada tópico no repositório                | Após ajustes finais   | Todos os integrantes      | —                        |
| Incluir tecnologias validadas nas seções adequadas                 | Durante a semana      | Manuella e Pedro          | —                        |

---

## Gravação da reunião

<iframe width="560" height="315" src="https://www.youtube.com/embed/GDGI-fejtf4?si=8rpIjz7PecDgaC5p" title="YouTube video player" frameborder="0" allow="accelerometer; autoplay; clipboard-write; encrypted-media; gyroscope; picture-in-picture; web-share" referrerpolicy="strict-origin-when-cross-origin" allowfullscreen></iframe>

---

## Histórico de versões

| Versão | Data     | Descrição                     | Autor(es) | Revisor(es) | Comentário do Revisor |
|--------|----------|-------------------------------|-----------|-------------|------------------------|
| `1.0`  | 30/06/25 | Criação da ata da reunião     | Manuella  | —           | —                      |
